臺灣板橋地方法院刑事判決　　　　　　　　　　　　九十三年度訴字第一二八九號
　　公　訴　人　臺灣板橋地方法院檢察署檢察官
　　被　　　告　甲○○
右列被告因竊盜等案件，經檢察官提起公訴（九十三年度偵緝字第九○○號）及移送
併案（九十三年度偵字第八八二二號）審理，本院判決如左：
    主  文
甲○○共同竊盜，累犯，處有期徒刑肆月，如易科罰金，以參佰元折算壹日。又行使
偽造私文書，足以生損害於公眾及他人，累犯，處有期徒刑肆月，如易科罰金，以參
佰元折算壹日；附表所示偽造之「丙○○」署押【簽名】均沒收之。應執行有期徒刑
柒月，如易科罰金，以參佰元折算壹日；附表所示偽造之「丙○○」署押【簽名】均
沒收之。
    事  實
一、甲○○前因毒品案件，經本院分別於民國八十九年三月二十七日以八十九年度訴
    字第二九四號判處有期徒刑八月確定；八十九年九月二十七日以八十九年度板簡
    字第一六三四號判處有期徒刑六月，如易科罰金，以三百元折算一日確定，二案
    經定其應執行刑一年，九十一年一月十五日縮刑期滿執行完畢。詎甲○○未見悔
    悟，竟與年籍姓名不詳綽號「捲毛」之成年男子，共同基於意圖為自己不法所有
    之犯意聯絡，於九十二年十一月三日凌晨四時五十分許，在臺北縣新莊市○○路
    一六四巷六弄八號前，由綽號「捲毛」之男子，以不詳工具（非兇器）開啟乙○
    ○所有車牌：ＴＸＣ─九一八號機車置物箱後，由甲○○徒手竊取放置其內之大
    門感應卡一張、鑰匙二把等物，得手後，甲○○當場為乙○○查獲報警處理。
二、甲○○為脫免前述竊盜犯行，復另行起意，竟偽以「丙○○」之名應訊，接續於
    如附表所示文書，偽造「丙○○」之署押（簽名、捺印），而偽造各該私文書，
    再將各該文書，同時持交該承辦警員、檢察官而行使之，各均足以生損害於「丙
    ○○」及警察、檢察機關偵辦刑事案件之正確性，嗣經臺灣板橋地方法院檢察署
    檢察官傳喚「丙○○」到庭調查，並將原警詢筆錄等文書內「丙○○」之指紋，
三、案經臺北縣政府警察局新莊分局移由臺灣板橋地方法院檢察署檢察官自動檢舉偵
    查起訴。而甲○○於本院準備程序進行中，就被訴事實為有罪陳述，經本院告以
    簡式審判程序之旨，並聽取檢察官、甲○○意見後，由本院合議庭裁定以簡式審
    判程序審理。
    理  由
一、訊據被告甲○○坦承右揭犯行不諱，核與證人丙○○證述情節，互核相符，亦與
    其於偵查中所為供述相符。此外，復有如附表所示文書有偽冒之「丙○○」署押
    （簽名、捺印）在卷可佐，又關於指紋部分亦經鑑驗結果確係被告指紋，亦有內
    政部警政署刑事警察局鑑驗書可稽。因認被告自白本件犯行，與事實相符，應堪
    採信。本案事證明確，被告犯行，足以認定。
二、核被告甲○○所為，係犯刑法第三百二十條第一項之竊盜罪、第二百十六條行使
    第二百十條之行使偽造私文書罪；其與不詳年籍姓名綽號「捲毛」之成年男子間
    ，就上述竊盜犯行，有犯意之聯絡暨行為之分擔，均為共同正犯；而前述各該文
    書具有「知悉、確認」、「已收受逮捕通知」、「指認證明」、「聲明」等表示
    之旨意，因認該等文書具私文書之性質；被告先後多次偽造署押，係為達同一冒
    名應訊目的，利用同一機會，就同一犯罪構成事實，本於單一犯意接續為之，為
    接續犯，僅應論以一罪。而其「接續偽造署押」各為「偽造私文書」之階段行為
    ，其「偽造私文書」又屬「行使偽造私文書」之低度行為，就行為層次言之，應
    為行使偽造私文書之高度行為所吸收，均不另論罪。被告雖接續對警員、檢察官
    行使如附表所載文書，惟其侵害之行為客體，均係「丙○○」之權益，且為單一
    整體法益之受侵害，僅構成行使偽造私文書一罪。又被告有如事實欄所示前科，
    並經執行完畢，有臺灣高等法院被告全國前案紀錄表可按，是其於受有期徒刑執
    行完畢後，五年內再犯本件有期徒刑以上之罪，均為累犯，均應依刑法第四十七
    條加重其刑。所犯上開行使偽造私文書罪暨竊盜罪，犯意各別，行為互殊，為數
    罪，應予分論併罰。爰審酌被告犯罪動機、目的、手段，方式，所生危害，而被
    告為脫免本身刑責，竟偽冒他人名義，非但損害被冒名者之權益，亦影響於警察
    、檢察機關偵查案件之正確性，及犯罪後坦承犯行態度良好等一切情狀，分別量
    處如主文所示之刑，及各為諭知易科罰金之折算標準，暨定其應執行刑，及諭知
    易科罰金之折算標準。如附表所示「丙○○」之署押（簽名、捺印），均為偽造
    之署押，應依刑法第二百十九條規定，不問屬於犯人與否，均應宣告沒收之。
三、臺灣板橋地方法院檢察署檢察官移送併案（九十三年度偵字第八八二二號）審理
    部分，經查該等併案關於竊盜犯行行為時間各為九十三年四月二十七日、同年五
    月五、九日，核與本件起訴犯行行為為九十二年十一月三日者，二者間，時距相
    隔甚久，難認有連續犯之裁判上一罪關係，而為原起訴效力所及，本院無從審理
    ，應退由檢察官另行偵處，附此敘明。
據上論斷，應依刑事訴訟法第二百七十三條之一第一項前段、第二百九十九條第一項
前段，刑法第二十八條、第三百二十條第一項、第二百十六條、第二百十條、第四十
七條、第四十一條第一項前段、第五十一條第五款、第二百十九條，罰金罰鍰提高標
準條例第一條前段、第二條，判決如主文。
本案由檢察官楊雅清提起公訴，經檢察官游鉦添到庭執行職務。
中　　　華　　　民　　　國　　九十三　　年　　　八　　　月　　三十一　　日
                                臺灣板橋地方法院刑事第九庭
                                    法  官  黎錦福
右正本證明與原本無異。
如不服本判決，應於判決送達後十日內向本院提出上訴狀 (應附繕本)，上訴於臺灣
高等法院。
                                    書記官  蔡麗春
中　　　華　　　民　　　國　　九十三　　年　　　八　　　月　　三十一　　日
附錄本案論罪科刑法條全文：
中華民國刑法第二百一十條
(偽造變造私文書罪)
偽造、變造私文書，足以生損害於公眾或他人者，處五年以下有期徒刑。
中華民國刑法第二百一十六條
(行使偽造變造或登載不實之文書罪)
行使第二百十條至第二百十五條之文書者，依偽造、變造文書或登載不實事項或使登
載不實事項之規定處斷。
中華民國刑法第二百一十九條
(沒收之特例)
偽造之印章、印文或署押，不問屬於犯人與否，沒收之。
中華民國刑法第三百二十條
(普通竊盜罪、竊佔罪)
意圖為自己或第三人不法之所有，而竊取他人之動產者，為竊盜罪，處五年以下有期
徒刑、拘役或五百元以下罰金。
意圖為自己或第三人不法之利益，而竊佔他人之不動產者，依前項之規定處斷。
前二項之未遂犯罰之。
附表：
一、九十二年十一月三日臺北縣政府警察局新莊分局中港派出所偵訊筆錄：丙○○署
    押（簽名五枚、捺印十枚）。
二、九十二年十一月三日自願搜索同意書：丙○○署押（簽名、捺印）各二枚。
三、九十二年十一月三日臺北縣政府警察局新莊分局中港派出所搜索、扣押筆錄：丙
    ○○署押（簽名四枚、捺印五枚）。
四、臺北縣政府警察局新莊分局中港派出所扣押物品目錄表：丙○○署押（簽名、捺
    印）各一枚。
五、九十二年十一月三日臺北縣政府警察局新莊分局中港派出所扣押物品收據：丙○
    ○署押（簽名、捺印）各一枚。
六、九十二年十一月三日臺北縣政府警察局新莊分局逮捕通知書：丙○○署押（簽名
    、捺印）各一枚。
七、安全帽照片：丙○○署押（簽名、捺印）各一枚。
八、九十二年十一月三日檢察官偵訊筆錄：丙○○署押（簽名）一枚。
九、九十二年十一月三日限制住居具結書：丙○○署押（簽名、捺印）各一枚。
